臺灣桃園地方法院刑事判決　　　　　　　 96年度易字第507號
公　訴　人　臺灣桃園地方法院檢察署檢察官
被　　　告　戊○○
　　　　　　　　　　（另案在臺灣雲林第二監獄執行中）
上列被告因竊盜等案件，經檢察官提起公訴（95年度偵緝字第10
42號），本院判決如下：
    主  文
戊○○侵占其他離本人持有之物，處罰金銀元伍仟元，減為罰金
銀元貳仟伍佰元，如易服勞役，以銀元參佰元即新台幣玖佰元折
算壹日；又行使變造特許證機車車牌，足以生損害於公眾及他人
，處拘役伍拾日，減為拘役貳拾伍日，如易科罰金，以銀元參佰
元即新台幣玖佰元折算壹日；又連續竊盜，處有期徒刑拾月，減
為有期徒刑伍月，如易科罰金，以銀元參佰元即新台幣玖佰元折
算壹日。扣案鑰匙壹支沒收。
    事  實
一、戊○○於民國92年9 月11日（中秋節）某時許，在桃園縣中
    壢市○○○村○○路旁，見丁○○○所有之車號QF7-539 號
    機車之行車執照及保險卡各1 紙（前於91年11月底某日上午
    ，在桃園縣中壢市五權里52-29 號正興鋁門窗工廠內遭不詳
    姓名年籍之人竊取之物）掉落該處，其竟基於意圖為自己不
    法所有之犯意，拾起上開行車執照及保險卡後，予以侵占入
    己，留供己用，並將之藏放在其位於桃園縣中壢市○○路○
    段154 巷43弄22號居所內。
二、戊○○另基於意圖為自己不法所有之概括犯意，連續為下列
    行為：
  (一)於92年11月20日凌晨0 時許，在桃園縣中壢市○○○村○○號
    ○路旁，見丙○○所有之車號LF-7993 號自小貨車停放該處
    ，遂徒手開啟上開自小貨車，竊取其內所放置丙○○所有之
    行車執照1 紙、保險卡1 紙、電動打石機1 台、紅外線專用
    三角架1 台、管鉗2 支、手鉗2 支、虎鉗3 支、游標卡尺1
    支等物得手後，留供己用，並將上開竊得物品藏放在上開桃
    園縣中壢市○○路○ 段154 巷43弄22號居所內。
  (二)承上相同犯意，於93年6 月1 日下午2 時許，在桃園縣中壢
    市○○路668 巷30號地下室內，徒手竊取甲○○所有之車號
    FL3-840 號重型機車之車牌1 面得手後，留供己用。
  (三)承上相同犯意，於93年11月9 日上午11時許，行經桃園縣平
    鎮市○○路○ 段55號前，見辛○○所有之車號MNT-520 號重
    型機車停放在該處路旁，即以其所有之機車鑰匙插入上開機
    車電門內發動機車，竊取該車得手後，留供己用。
  (四)又承上相同犯意，於93年12月23日某時許，騎乘上開竊得之
    車號MNT-520 號機車，行經桃園縣中壢市○○路時，見乙○○將其所有之年曆紀念品2 本（價值2 百元）放在機車上，
    乃徒手竊取該年曆2 本得手。
三、戊○○於竊得上開甲○○所有之車號「FL3-840 號」車牌1
    面後某日，即另基於變造特種文書之犯意，在某不詳地點，
    以白色油漆將上開車牌號碼「FL3-840 」中之第4 位數字「
    8 」變造為「0 」後，變造該車牌，嗣並於其竊得辛○○所
    有之車號MNT-520 號重型機車後，將上開變造車牌改懸掛至
    上開辛○○所有之機車上，而予行使之，均足生損害於甲○○本人及監理機關對機車車牌管理之正確性
四、查獲情形：戊○○於93年12月30日下午2 時許，騎乘上開其
    所竊得之車號MNT-520 號重型機車（斯時該車已改懸其所變
    造之車號「FL3-840 」車牌1 面），行經桃園縣平鎮市○○○○道路由平鎮往大溪方向車道之P325橋墩前，為警查獲，而
    循線查悉上情。
五、案經桃園縣警察局平鎮分局報請臺灣桃園地方法院檢察署檢
    察官偵查起訴。
    理  由
壹、程序方面：
一、按被告以外之人於審判外之言詞或書面陳述，除法律有規定
    者外，不得作為證據；被告以外之人於偵查中向檢察官所為
    之陳述，除顯有不可信之情況者外，得為證據；被告以外之
    人於審判外之陳述，雖不符前4 條之規定，而經當事人於審
    判程序同意作為證據，法院審酌該言詞陳述或書面陳述作成
    時之情況，認為適當者，亦得為證據；當事人、代理人或辯
    護人於法院調查證據時，知有第159 條第1 項不得為證據之
    情形，而未於言詞辯論終結前聲明異議者，視為有前項之同
    意。刑事訴訟法第159 條第1 項、第159 條之5 就此分別定
    有明文。查被告於本院準備程序中，就證人庚○○、丁○○○、丙○○、甲○○、辛○○、乙○○等人於警詢中之指述
    、贓物認領保管單、車輛竊盜車牌失竊資料個別查詢報表、
    現場照片等證據之證據能力，均表示不爭執，迄本院言詞辯
    論終結前未就上開證據之證據能力聲明異議，且本院審酌上
    開證據並非公務員違法取得，亦無證據力明顯過低之情形，
    復經本院於審判期日就上開證據進行調查、辯論，依法自有
    證據能力，均得作為本案證據。
貳、實體方面：
一、犯罪事實之認定：
  (一)上揭事實欄「一」、「二、(三)、(四)」、「三」所載各該犯罪
    事實，業據被告戊○○於本院審理中坦承不諱，並經證人即
    被害人丁○○○、辛○○、乙○○於警詢中證述其等所有之
    物品遭他人竊取之情在案，且有贓物認領保管單3 紙、車輛
    竊盜車牌失竊資料個別查詢報表2 份及現場照片4 幀（見94
    年度偵字第1982號卷第43、57至60、64至65頁），互核相符
    ，由此足徵被告就此部分所為任意性自白，核與事實相符，
    洵堪採信。查被告既於本院審理中坦承其係在上揭事實欄「
    一」所載地點拾得被害人丁○○○之行車執照、保險卡後，
    未歸還被害人丁○○○，反自行將該行車執照、保險卡留供
    己用，並將之藏放在其上址居所內乙節，顯見被告於持有被
    害人丁○○○之行車執照、保險卡後，確有將該行車執照、
    保險卡據為己有之侵占意圖存在，是以，被告將該行車執照
    、保險卡侵占入己之犯行，已臻明確，亦堪認定。是被告涉
    犯上揭事實欄「二」、「三、(三)、(四)」、「三」所載各該犯
    行，均事證明確，足堪認定。
  (二)訊據被告矢口否認涉有上揭事實欄「二、(一)、(二)」所載各該
    竊盜犯行，辯稱：丙○○所領回之物品是其所有的，至於警
    方在其住處找到的丙○○之行照、駕照是伊於92年間在中壢
    市忠貞市場撿到的，被害人甲○○之車牌也是其撿到的云云
    。經查：
  1.被害人丙○○所有之車號LF-7993 號自小貨車之行車執照、
    保險卡各1 份、電動打石機1 台、紅外線專用三角架1 台、
    管鉗2 支、手鉗2 支、虎鉗3 支、游標卡尺1 支等物，係於
    92年11月20日凌晨0 時許，在桃園縣中壢市○○○村○○號○
    路旁所停放之車號LF-7993 號自小貨車內遭人竊取乙節，業
    據證人即被害人丙○○於警詢中及本院審理中證述：伊所有
    之上開物品係放置在車號LF-7993 號自小貨車內一起失竊之
    物，警方查獲被告後，在被告家中查獲伊遭竊的行照、保險
    卡，通知伊去認領，伊便由警方被告家中扣得之物品中，指
    認出其中行車執照、保險卡各1 份、電動打石機1 台、紅外
    線專用三角架1 台、管鉗2 支、手鉗2 支、虎鉗3 支、游標
    卡尺1 支等物為伊遭竊之物，伊前往指認時，電動打石機是
    完好的後等語明確，並經被告於警詢中就此部分自白不諱，
    且有桃園縣政府警察局平鎮分局搜索扣押筆錄暨扣押物品目
    錄表1 份、證人丙○○出具之贓物認領保管單1 紙及贓物照
    片2 幀附卷可稽（見同上卷第29、32、47、48頁），互核相
    符，由此足認證人丙○○所為證述，應非子虛，足堪採信。
    至被告所辯：電動打石機、紅外線專用三角架、管鉗、手鉗
    、虎鉗、游標卡等物為其所有之物，但電動打石機壞掉2、3
    年，故放在家裡未使用，而丙○○之行車執照、保險卡是其
    於92年間在中壢忠貞市場撿到的云云，要與常情不符，亦與
    其前於警詢中之自白相違，顯屬事後卸責之詞，不足採信。
  2.另上揭事實欄「二、(二)」所載犯罪事實，業據證人即被害人
    甲○○於警詢中證稱：伊所有之車號FL3-840 號重型機車車
    牌1 面，係於93年6 月1 日下午2 時許，在桃園縣中壢市○○路668 巷30號地下室內遭人竊取，被告為警查獲時懸掛在
    所竊得之機車上使用之該面「FL3-040 號」車牌，即為伊遭
    竊之物，但已經遭變造等語明確，而被告於警詢及本院審理
    中亦不否認其有將該面車牌號碼第4 位數字「8 」以油漆塗
    抹變造為「0 」等語在卷，此外，復有車輛竊盜車牌失竊資
    料個別查詢報表1 份、現場照片2 幀附卷（見同上卷第52至
    53 頁） ，及經被告變造後行使之上開車牌1 面扣案可佐，
    由是足認證人甲○○上開指述，非屬子虛，足堪採信。至被
    告於警詢中供稱：上開車牌係其於93年11月9 日在八德市霄
    裡大池往大溪路上撿到的云云，嗣於本院審理中又改稱：上
    開車牌係其於92年夏天經過中壢市霄裡市場時撿到的云云，
    前後供述明顯不一，亦與證人甲○○所有之上開車牌遭竊時
    間不符，顯見被告所辯，要屬事後卸責之詞，不足採信。
  (三)綜上所述，本案事證明確，被告犯行已堪認定，應予依法論
    科。
二、查被告戊○○行為後，刑法於94年2 月2 日修正公布，於95
    年7 月1 日施行。按行為後法律有變更者，適用行為時之法
    律，但行為後之法律有利於行為人者，適用最有利於行為人
    之法律，修正後刑法第2 條第1 項定有明文。刑法第2 條本
    身雖經修正，但刑法第2 條既屬適用法律之準據法，本身尚
    無比較新舊法之問題，應一律適用裁判時之修正後刑法第2
    條規定以決定適用之刑罰法律，核先敘明。又以本次刑法修
    正之比較新舊法，應就罪刑有關之共犯、未遂犯、想像競合
    犯、牽連犯、連續犯、結合犯，以及累犯加重、自首減輕暨
    其他法定加減原因（如身分加減）與加減例等一切情形，綜
    其全部罪刑之結果而為比較，如新舊法處罰之輕重相同，即
    無比較適用之問題，即無刑法第2 條第1 項之適用，應依一
    般法律適用原則，適用裁判時法（參見最高法院95年度第8
    次、第21次之刑庭會議決議意旨）。經查：
  (一)刑法第337 條之侵占他人遺失物罪及同法第320 條第1 項之
    竊盜罪，法定刑所得科之罰金為5 百元以下罰金，均係得科
    罰金刑之罪名。上開罪名之法定罰金刑最低度部分，由修正
    前刑法第33條第5 款規定為銀元1 元（折算為新台幣3 元）
    以上，修正後刑法第33條第5 款則修正為新台幣1 千元以上
    ，以百元計算，比較行為時法與裁判時法，關於修正之法定
    罰金刑最低度部分，應各以行為時法較有利於被告，自應依
    修正後刑法第2 條第1 項前段之規定，適用行為時法。
  (二)又被告行為後，刑法第56條關於連續犯之規定業於95年1 月
    7 日該次修正廢除，準此，本件關於被告於上揭事實欄所載
    時地連續竊盜之犯行，依修正前刑法第56條之規定，應構成
    連續犯，並應加重其刑；修正後之刑法既將連續犯之規定廢
    除，被告之上開各次行為間，並無接續犯或包括一罪之情形
    ，則其先後多次犯行各獨立成罪，本應分論併罰。是以，比
    較行為時法及裁判時法結果，以修正前之刑法第56條較有利
    於被告，故依修正後刑法第2 條第1 項前段之規定，應適用
    行為時法之連續犯規定論處。
  (三)故經綜合全部而為新舊法比較之結果，本件應適用行為時之
    法律即修正前刑法關於罰金刑最低度、連續犯、無期徒刑之
    減輕、定應執行刑等規定處斷。末按，修正後刑法第47條關
    於累犯之規定，增加犯罪行為人之再犯係出於「故意」者，
    始有累犯加重之適用，本件被告前曾受有期徒刑之執行完畢
    後5 年內，再犯本案犯罪，又係出於故意，無論依修正前或
    修正後之刑法第47條規定，均構成累犯，參照最高法院95年
    度第21次刑事庭會議決議意旨，此部分之新舊法處罰之輕重
    相同，即無比較適用之問題，應依一般法律適用原則，逕適
    用裁判時法。另修正後刑法第57條之規定，為法院就刑之裁
    量及酌減審認標準見解之明文化，非屬法律之變更，應適用
    修正後之規定，附此敘明（最高法院95年第8 次刑事庭會議
    決議參照）。
三、按汽車牌照為公路監理機關所發給，固具有公文書性質，惟
    僅為行車之許可憑證，自屬於刑法第212 條所列特許證之一
    種。是核被告就上揭事實欄「一」所為，係犯刑法第337 條
    侵占離本人所持有之物罪，就上揭事實欄「二」所為，係犯
    刑法第320 條第1 項竊盜罪，就上揭事實欄「三」所為係犯
    刑法第216 條、第212 條之行使變造特種文書罪。次按，「
    侵占離本人持有之物罪」之行為人，對該物並未先具有委任
    管理等持有之關係，此與其他類型之侵占罪不同，而與「竊
    盜罪」相同，且所謂「侵占」與「竊盜」，俱以不法手段占
    有領得財物，其客觀構成要件之主要事實雷同，二罪復同以
    為自己或第三人不法之所有為主觀要件，同以他人之財物為
    客體，同為侵害財產法益之犯罪，罪質尚無差異，應認為具
    有同一性（最高法院86年度台非字第187 號判決意旨參照）
    。查被害人丁○○○所有之車號QF7-539 號機車之行車執照
    及保險卡各1 張，前於91年11月底某日上午，在桃園縣中壢
    市五權里52之29號正興鋁門窗工廠內遭人竊取，已如上述，
    則丁○○○自該上開證件失竊時點起，已對該證件失其占有
    ，然本件並無證據證明被告確有竊取上開證件之行為，是以
    ，被告就此所犯應為刑法第337 條侵占離本人所持有之物罪
    ，起訴意旨認定被告就此部分係涉犯刑法第320 條第1 項之
    竊盜罪嫌云云，尚有誤會，惟其社會基本事實相同，本院爰
    變更其起訴法條後，逕予審理之。被告變造車牌之低度行為
    ，為其行使變造車牌之高度行為所吸收，不另論罪。又被告
    先後多次所犯竊盜罪，時間緊接，方法相同，觸犯構成要件
    相同之罪名，顯係基於概括犯意為之，應依修正前刑法第56
    條規定論以1 罪，並加重其刑。另被告所犯上開3 罪，犯意
    個別，行為互殊，應予分論併罰。爰審酌被告為貪圖他人財
    產而連續竊取他人財物4 次及1 次侵占遺失物之犯行，其犯
    罪動機及手段、犯罪對被害人造成之財產損害，及其犯罪後
    就上揭事實欄「二、(一)、(二)」之竊盜罪均矢口否認之態度等
    一切情狀，量處如主文所示之宣告刑。
四、末按，依中華民國九十六年罪犯減刑條例第3 條第1 項第15
    款規定之反面解釋，被告於96年4 月24日以前犯本案刑法第
    320 條第1 項之竊盜罪，經本院宣告之刑未逾有期徒刑1 年
    6 月，屬應依法減刑之範疇，另被告於96年4 月24日以前犯
    本案刑法第216 條、第212 條之行使變造特種文書罪及同法
    第337 條之侵占離本人所持有之物罪2 罪名，亦均屬應依法
    減刑之範疇，故本院就被告所犯上開罪名，應依中華民國九
    十六年罪犯減刑條例第2 條第1 項第3 款規定，減其刑期2
    分之1 如主文所示。另依中華民國九十六年罪犯減刑條例第
    9 條所定「犯最重本刑為五年以下有期徒刑之刑之罪，依本
    條例規定減為六月以下有期徒刑、拘役者，應於為減刑裁判
    時，併諭知易科罰金折算標準」之規定，本案被告經減刑之
    結果，自得易科罰金。又按，被告行為時之刑法第41條第1
    項有關易科罰金之折算標準及同法第42條第2 項之罰金易服
    勞役折算標準，均於94年2 月2 日修正公布，罰金罰鍰提高
    標準條例第2 條並於95年5 月17日修正刪除，均自95年7 月
    1 日施行，被告行為時之易科罰金、易服勞役折算標準，係
    依修正前罰金罰鍰提高標準條例第2 條前段（現已刪除）規
    定，就其原定數額（1 元以上3 元以下）提高為1 百倍折算
    1 日，則被告行為時之易科罰金、易服勞役折算標準，各應
    以銀元1 百元以上3 百元以下折算1 日，經折算為新臺幣後
    即以新臺幣3 百元以上9 百元以下折算一日，惟95年7 月1
    日施行之刑法第41條第1 項前段則規定「犯最重本刑為五年
    以下有期徒刑以下之刑之罪，而受六個月以下有期徒刑或拘
    役之宣告者，得以新臺幣一千元、二千元或三千元折算一日
    ，易科罰金。」，及同法第42條第3 項規定「易服勞役以新
    臺幣一千元、二千元或三千元折算一日。但勞役期限不得逾
    一年。」，比較修正前後之易科罰金、易服勞役折算標準，
    以修正施行前之規定較有利於被告，故依修正後刑法第2 條
    第1 項前段規定，本案應適用修正前刑法第41條第1 項前段
    、第42條第2 項及修正前罰金罰鍰提高標準條例第2 條之規
    定，分別諭知被告如主文所示之易科罰金、易服勞役折算標
    準，以資懲儆。
五、扣案機車鑰匙1 支，為被告所有供其用以竊取上開被害人辛○○所有之車號MNT-520 號重型機車所用之物，此據被告供
    承在卷，故屬被告所有供犯罪使用之物，爰依刑法第38條第
    1 項第2 款規定併予宣告沒收之。至扣案經被告變造之車號
    FL3-040 號車牌1 面，仍屬被害人甲○○所有之物，被告並
    未取得所有權，本院自不得沒收。另扣案改造手槍半成品、
    改造子彈半成品、改造工具、行動電話、手提電腦等物，均
    非被告用以涉犯上開犯罪使用之物，不得併予沒收，附此敘
    明。
六、不另為無罪之諭知：
  (一)公訴意旨另以：被告基於意圖為自己不法所有之犯意，於89
    年6 月1 日凌晨0 時許，在桃園縣八德市○○路上，以撬開
    車門行竊車內物品之方式，竊取被害人庚○○所有，放置在
    車號V4-0745 號自小貨車內之身分證1紙 、車輛保修卡1 紙
    得手，因認被告就此部分另涉有刑法第320 條第1 項之竊盜
    罪嫌云云。
  (二)按犯罪事實，應依證據認定之，無證據不得認定犯罪事實。
    又不能證明被告犯罪者，應諭知無罪之判決，刑事訴訟法第
    154 條第2 項、第301 條第1 項分別定有明文。再按犯罪事
    實之認定，應憑證據，如未能發現相當證據，或證據不足以
    證明，自不能以推測或擬制之方法，以為裁判基礎。及認定
    不利於被告之事實，須依積極證據，茍積極證據不足為不利
    於被告事實之認定時，即應為有利於被告之認定，更不必有
    何有利之證據，此有最高法院40年臺上字第86號、30年上字
    第816 號判例意旨可資參照。末按告訴人之告訴，係以使被
    告受刑事訴追為目的，是其陳述是否與事實相符，仍應調查
    其他證據，以資審認，此亦有最高法院52年度台上字第1300
    號判例意旨可資參照。上開公訴意旨認被告涉有竊盜罪嫌之
    部分，無非係以被害人庚○○於警詢中之指訴及警方在被告
    上址居所內扣得上開庚○○之身分證、車輛保修卡各1 紙等
    情為其論據。
  (三)訊據被告堅決否認有何竊盜犯行，而以：其與庚○○本即相
    識，庚○○要其協助典當上開自小貨車，故將身分證及車輛
    保修卡1 紙交給其，後來車子未典當成功，又一直找不到庚○○，其未竊取上開物品等語置辯。經查，證人即被害人庚○○於警詢及本院審理中指述：伊所有之身分證、車輛保修
    卡於89年間在桃園縣八德市○○路上遭竊，當時並未報案，
    不認識被告等語外，嗣於本院審理中經檢察官行主詰問時，
    先稱：不認識己○○，以前跟朋友在一起時見過被告等語，
    第經被告行反詰問時，質以「你之前在警詢中說不認識我，
    而你今天又說認識我，為何前後不一」此一問題時，答稱：
    「因為93年到現在已經很久了，我已經忘記了，我的證件是
    放在車上被偷走，我不知道是誰偷我的車子，也不知道是誰
    偷走車上的證件」等語，並於本院訊問時，證稱：伊在車子
    被偷之前就已認識被告差不多有5 、6 年，都叫被告「三哥
    」，伊的車子於89年間失竊，不知道是否為被告所為，亦不
    知道車內之身分證及車輛保養卡是否為被告所竊等語在卷，
    而本件除證人庚○○之上開陳述外，並無其他積極證據足資
    證明上開身分證、車輛保修卡係遭被告進入證人庚○○停放
    在上開竊盜地點之車號V4 -0745號自小貨車內竊得，加以證
    人庚○○上開證述，均僅指稱上開物品遭竊情事，並未目擊
    完整竊盜過程，亦未指明竊賊為何人，本諸「罪證有疑，利
    於被告」之證據法則，本院尚難僅憑證人庚○○之陳述，即
    認被告涉有該次竊盜犯行，亦無其他積極證據證明被告就此
    部分另涉犯他罪，本應諭知被告無罪，惟公訴意旨既認被告
    此部分所涉竊盜罪嫌與上揭事實欄「二」所載起訴有罪之刑
    法第320 條第1 項之竊盜罪間，具有連續犯之裁判上一罪關
    係，本院就此部分爰不另為無罪之諭知。
據上論斷，應依刑事訴訟法第299 條第1 項前段、第300 條，修
正後刑法第2 條第1 項前段，刑法第216 條、第212 條、第320
條第1 項、第337 條，修正後刑法第56條、第41條第1 項前段、
第42條第2 項，刑法施行法第1 條之1 第1 項、第2 項前段，修
正前罰金罰鍰提高標準條例第2 條，中華民國九十六年罪犯減刑
條例第2 條第1 項第3 款、第7 條、第9 條，判決如主文。
本案經檢察官施宣旭到庭執行職務。
中　　華　　民　　國　　96　　年　　7 　　月　　31　　日
                  刑事第九庭    法　官　胡芷瑜
以上正本證明與原本無異。
如不服本判決，應於判決送達後10日內向本院提出上訴狀（應附
繕本），其未敘述上訴理由者，應於上訴期間屆滿後20日內補提
理由書狀於本院，上訴於臺灣高等法院。
　　　　　　　　　　　　　　　  書記官　張懿昀
中　　華　　民　　國　　96　　年　　8 　　月　　1 　　日
附錄論罪科刑法條全文：
刑法第216 條（行使偽造變造或登載不實之文書罪）
行使第210 條至第215 條之文書者，依偽造、變造文書或登載不
實事項或使登載不實事項之規定處斷。
刑法第212 條（偽造變造特種文書罪）
偽造、變造護照、旅券、免許證、特許證及關於品行、能力服務
或其他相類之證書、介紹書，足以生損害於公眾或他人者，處1
年以下有期徒刑、拘役或3 百元以下罰金。
刑法第320 條（普通竊盜罪、竊佔罪）意圖為自己或第三人不法
之所有，而竊取他人之動產者，為竊盜罪，處5 年以下有期徒刑
、拘役或5 百元以下罰金。
意圖為自己或第三人不法之利益，而竊佔他人之不動產者，依前
項之規定處斷。
前二項之未遂犯罰之。
刑法第337條（侵占遺失物罪）
意圖為自己或第三人不法之所有，而侵占遺失物、漂流物或其他
離本人所持有之物者，處5 百元以下罰金。
